【裁判字號】    90,毒抗,700
【裁判日期】    900829
【裁判案由】    毒品危害防制條例
【裁判全文】
臺灣高等法院刑事裁定                              九十年度毒抗字第七號
    抗  告  人
    即  被  告  甲○○
右抗告人因毒品危害防制條例案件，不服台灣士林地方法院九十年度毒聲字第九四四
號，中華民國九十年七月十七日裁定 (聲請案號：台灣士林地方法院檢察署九十年度
毒偵字第一一四七號、九十年聲觀字第五二八號)，提起抗告，本院裁定如左：
    主  文
抗告駁回。
    理  由
一、抗告人即被告甲○○前因施用第二級毒品安非他命（下稱安非他命）案件，經觀
    察、勒戒後，認無繼續施用毒品之傾向，經臺灣板橋地方法院檢察署檢察官八十
    九年九月三十日以八十九年度毒偵緝字第一○七七號為不起訴處分，有前開不起
    訴處分書及本署刑案資料查註紀錄表在卷可參。竟仍不知悔改，復於八十九年十
    二月十二日下午三時為警查獲後採尿前九十六小時內某時，在不詳處所施用安非
    他命，為警於同日下午三時許，在台北市○○區○○路四段八七一號十三樓之五
    居所查獲。抗告人雖矢口否認上揭犯行，然查抗告人之尿液經送檢驗結果，呈安
    非他命陽性反應，有臺北市立療養院八十九年十二月二十日煙毒尿液檢驗報告書
    及憲兵司令部刑事鑑識中心九十年三月二十九日（九○）綱得字第○三九一五號
    鑑驗通知書附卷可稽。原審基此因認抗告人所辯顯不可採，以抗告人五年內再犯
    毒品危害防制條例第十條第二項之施用第二級毒品罪，循檢察官之聲請，依同條
    例第二十條第三項前段及觀察勒戒處分執行條例第三條第一項規定，裁定將抗告
    人送勒戒處所觀察、勒戒。業已說明其所憑之依據及理由，經核並無不合。
二、抗告意旨否認有施用安非他命情事，並以其在獲交保後，立即自行作有無安飛他
    命之檢驗，已證實抗告人並未施用，質疑警局採尿所做之檢驗結果有誤云云。惟
    查，上開警局就抗告人所採尿液，係以氣相層析質譜分析法作最後之確認，此觀
    上開檢驗通知書之記載即明，此種檢驗方法已可排除偽陽性之反應。較之於抗告
    人所稱事後自行所作之檢驗結果（按：原審卷內並無此項檢驗報告），為可採信
    。抗告人以前揭情詞提起抗告，漫詞指摘原裁定不當，為無理由，應予駁回。
三、抗告人提出於原審之抗告狀，雖記載其選任辯護人為莫家駿律師，但莫律師在原
    審（九十年毒聲字第九四四號卷）及本院均未受抗告人之委任（卷內無委任狀）
    ，附此敘明。
據上論斷，應依刑事訴訟法第四百十二條，裁定如主文。
中      華      民      國      九十      年      八    月    二十九    日
                            臺灣高等法院刑事第二十三庭
                                審判長法  官  黃  瑞  華
                                      法  官  宋      祺
                                      法  官  吳      燦
右正本證明與原本無異。
不得再抗告。
                                      書記官  陳  靜  姿
中      華      民      國      九十      年      八    月    二十九    日


司法院資訊處製作；財團法人民間司法改革基金會備份。
